臺灣苗栗地方法院交通事件裁定　　　　　　　　　　九十三年度交聲字第二四六號
　　原處分機關　交通部公路總局新竹區監理所苗栗監理站
　　異　議　人
　　即受處分人　甲○○
右列受處分人因違反道路交通管理處罰條例案件，對於交通部公路總局新竹區監理所
苗栗監理站九十三年九月十日竹監苗字第裁５４─Ｃ00000000、00000
000號裁決處分（原舉發案號：臺北縣政府警察局北縣警交字第Ｃ0000000
0、00000000號），聲明異議，本院裁定如左：
    主      文
原處分撤銷。
甲○○不罰。
    理      由
一、本件異議意旨略以：異議人即受處分人甲○○於民國九十三年六月十一日十時四
    十五分，未經過新莊中正公園，應該在苗栗縣竹南鎮工作，有包商杜志強可以作
    證，如有違規事證，請附照片，爰依法聲明異議等語。
二、按汽車駕駛人轉彎時，有左列情形之一者，處二百元以上六百元以下罰鍰：二、
    不依標誌、標線、號誌指示者；又汽車駕駛人，駕駛汽車有違反本條例之行為，
    經交通勤務警察或依法令執行交通稽查任務人員制止時，不聽制止或拒絕停車接
    受稽查而逃逸者，除按各該條規定處罰外，處新臺幣三千元以上六千元以下罰鍰
    ，道路交通管理處罰條例第四十八條第一項第二款、第六十條第一項第一款分別
    定有明文；又於九十三年六月十一日十時四十五分，車牌號碼ＭＬ３─００３號
    重機車，經駕駛而在台北縣新莊市○○路與公園一路路口，因機車未依兩階段式
    左轉、及違反交通規則不聽制止拒絕停車接受檢查經警舉發一節，亦有臺北縣政
    府警察局北縣警交字第Ｃ00000000、00000000號「舉發違反道
    路交通管理事件通知單」二紙附卷足稽；然依異議人之辯詞，則本件爭點應係舉
    發當時異議人是否即為汽車駕駛人？
三、經查：
   (1)觀乎前開「舉發違反道路交通管理事件通知單」，駕駛人姓名欄是寫著「逕舉
     」其上註明：駕駛男、違規經鳴笛攔檢不停加速離去，而「收受通知聯者簽章
     」欄是空白，而取締警察以函文陳稱經員警攔車不停加速逃逸，因此取締警員
     並沒有親眼目睹異議人為駕駛人。
   (2)異議人陳稱：沒有駕駛機車到新莊，舉發當日在苗栗縣竹南鎮工作等乙節，有
     僱請其工作之包商即證人杜志強在本院具結證稱：舉發當日異議人早上七點多
     騎機車到其後龍家中，然後其以汽車搭載異議人到竹南從事裝潢工作，該機車
     停在後龍家中，鑰匙異議人帶在身上，後龍家中父親有機車，沒有人會騎該輛
     機車，到下午六時收工，異議人才再騎該機車等語，有本院筆錄可查，既然舉
     發當日異議人早上七點多將該車騎到證人後龍家中，兩人到竹南工作至下午六
     時許，則異議人要同時在前開違規地點違規被取締似無可能，舉發當日騎前開
     機車被取締之駕駛人有可能非異議人。
   (3)綜上所述，異議人所辯尚非無足採信；此外，復無充分之證據足證異議人確有
     前述違反道路交通管理處罰條例之行為，是原處分機關就此所為之裁決處分即
     有未洽。
四、從而，本件異議為有理由，原處分機關所為之本件裁決處分應予撤銷，並由本院
    自為裁定。
據上論斷，應依道路交通案件處理辦法第二十條前段，裁定如主文。
中　　　華　　　民　　　國　　九十三　　年　　 十一 　　月　　 十五 　　日
                                      臺灣苗栗地方法院交通法庭
                                          法  官   張  珈  禎
右正本證明與原本無異
如不服本裁定應於送達後五日內向本院提出抗告狀
                                          書記官   廖  溫  崇
中　　　華　　　民　　　國　　九十三　　年　　 十一 　　月　　 十五 　　日
